# 关于与运输费相关的费用如何在现金流量表列报的问题？

提问人：linxi0725 时间：2021-11-08 10:42:00
陈版您好！
1 、 我公司对外出口货物，且大多数运费为空运费等金额重大的费用，该运费不属于单项履约义务的，为第三方提供运送到客户指定国家地点，该运输发生在控制权转移至之前（确认销售收入之前），发生的运费也确认为营业成本（也通过“合同履约成本”归集），以前公司现金流量表列报在“支付其他与经营活动有关的现金”，新准则下是否列报在”购买商品、接受劳务支付的现金 ”更合适？
2 、与出口相关的费用、如报关费、货代费、文件费等，是否也也通过“合同履约成本”归集？谢谢

回答人：chenyiwei
1 、可以这样理解。但并无明确规定。
2 、这些支出与特定的客户合同相关的，也应通过“合同履约成本”科目归集，最终转入营业成本。